臺灣臺南地方法院刑事判決　　　　　　　95年度訴字第1532號
公　訴　人　臺灣臺南地方法院檢察署檢察官
被　　　告　庚○○
上列被告因竊盜等案件，經檢察官提起公訴（九十五年度偵字第
一一九０七、一二四九一、三五六、二０六四號），暨同署移請
併案審理（九十六年度毒偵字第二五、四三二號），本院判決如
下：
    主  文
庚○○竊盜，累犯，處有期徒刑陸月，如易科罰金，以銀元佰
元即新臺幣玖佰元折算壹日，減為有期徒刑月，如易科罰金，
以銀元佰元即新臺幣玖佰元折算壹日；又竊盜，累犯，處有期
徒刑陸月，如易科罰金，以新臺幣壹仟元折算壹日，減為有期徒
刑月，如易科罰金，以新臺幣壹仟元折算壹日；又施用第一級
毒品，累犯，處有期徒刑壹年，減為有期徒刑陸月，如易科罰金
，以新臺幣壹仟元折算壹日。扣案之海洛因殘渣袋壹個沒收。應
執行有期徒刑拾壹月，如易科罰金，以銀元佰元即新臺幣玖佰
元折算壹日。扣案之海洛因殘渣袋壹個沒收。
被訴民國九十五年二月十二日竊盜部分無罪。
    事  實
一、庚○○前於民國九十三年間，因詐欺案件，經本院於九十三
    年六月九日以九十三年度簡字第一０二九號判決，判處有期
    徒刑四月確定，甫於九十四年七月十五日縮短刑期執行完畢
    。詎仍不知悔改，分別為下列犯行：
（一）庚○○基於意圖為自己不法所有，分別於1.九十四年十一
      月三日上午十一時許，在臺南市○○○路與北門路口，竊
      取丙○○所有之車號ＫＶＸ－６１７號重機車，得手後，
      除供己騎用外，並於同年月八日下午，將上開機車借予己○○騎用，嗣於同日十四時二十分許，己○○騎乘上開機
      車行經臺南市○○路孔廟前，為警查獲。2.九十五年八月
      十一日上午十時，在臺南市○○路三九四巷四一弄二號，
      竊取丁○○所有之車號ＷＨＺ－５３７號輕機車，得手後
      供己騎乘。嗣於同日十八時二十五分許，庚○○騎乘上開
      竊得之輕機車行經臺南市○○街一一四巷內時，為巡邏員
      警查獲。
（二）庚○○於九十年間，因違反毒品危害防制條例案件，經本
      院以九十年度毒聲字第一號裁定送觀察、勒戒後，認有繼
      續施用毒品傾向，復經本院以九十年度毒聲字第一七七號
      裁定令入戒治處所施以強制戒治，於九十年九月三日停止
      戒治付保護管束，並於九十一年一月三十一日保護管束期
      滿未經撤銷而執行完畢，由臺灣臺南地方法院檢察署檢察
      官於同日以九十一年度戒毒偵字第五三號為不起訴處分確
      定。詎其猶未戒除施用毒品之習性，於上述強制戒治執行
      完畢釋放後五年內，明知海洛因係毒品危害防制條例所明
      定之第一級毒品，不得持有及施用，竟基於施用第一級毒
      品海洛因之犯意，自九十五年七月二十八日二十一時許起
      至九十五年十一月十八日二十二時四十分許回溯二十六小
      時內之某時點止，分別在臺南市○○○路八八巷十六號房
      間內、臺南縣善化鎮某公園廁所內、臺南縣永康市○○路
      五九八號四樓之六住處房間內等處，以注射針筒將海洛因
      摻水注射於手臂肌肉之方式，接續施用第一級毒品海洛因
      。嗣先後於1.九十五年八月一日為警查獲後，於十五時五
      十三分許採集其尿液檢體送驗結果，呈現嗎啡陽性反應。
      2.九十五年八月十一日十八時二十五分許，因騎乘贓車，
      在臺南市○○街一一四巷內，為警查獲，並自其身上扣得
      含海洛因殘渣之空夾鏈袋一個，經警於同日二十一時三十
      一分許對其採集尿液送驗結果，呈現嗎啡陽性反應。3.九
      十五年十一月八日二十一時十分許，在臺南縣永康市○○
      路五九六號前，因形跡可疑為警攔查，經警方查證其為毒
      品管制人口，於同日二十二時四十分許採集其尿液檢體送
      驗結果，呈現嗎啡陽性反應。
二、案經臺南市警察局、臺南市警察局第二分局、第五分局、第
    六分局，先後報請臺灣臺南地方法院檢察署檢察官偵查起訴
    及移送併案審理。
    理  由
壹、有罪部分：
一、上開犯罪事實，業據被告於本院審理時坦承不諱，核與證人
    己○○於警詢之證述、證人即被害人丙○○、丁○○於警詢
    之證述等情相符（見警(一)卷第四至七頁；警(三)卷第四至五頁
    ），且有扣案物品目錄表一紙、臺南市警察局第五分局開元
    所扣押書一紙、贓物認領保管單二紙、臺南市警察局車輛失
    竊電腦輸入單二紙、扣案物照片一紙（見警(一)卷第十二、十
    三、十五頁；警(三)卷第六、七、九、十五頁）可資佐證，被
    告竊盜犯行，應堪認定。
二、又被告於事實一、（二）為警查獲後，先後於九十五年八月
    一日十五時五十三分許、同年八月十一日二十一時三十一分
    許、同年十一月八日二十二時四十分許，經警採集其尿液檢
    體送長榮大學毒物研究中心篩檢（酵素免疫分析法ＥＩＡ）
    及確認（氣象層析質普儀ＧＣ／ＭＳ）結果，均呈現嗎啡陽
    性反應（按海洛因係由嗎啡經化學合成而製得，經注射進入
    人體後，海洛因代謝分解又生成嗎啡、可待因，因此施用海
    洛因後，由尿液檢驗結果，即為嗎啡、可待因反應），有長
    榮大學毒物研究中心之確認報告三紙及應受尿液採驗人尿液
    檢體採集送驗紀錄表一紙、臺南市警察局第六分局調查庚○○涉嫌毒品案送驗尿液及年籍對照表一紙、臺南市警察局第
    五分局偵辦庚○○涉嫌毒品案採驗尿液編號年籍對照表一紙
    （見警(四)卷第八頁、偵(四)卷第十四頁；併案三警卷第十七、
    十八頁；併案二警卷第五、六頁）在卷可稽。按海洛因經注
    射入人體後，約百分之八十於二十四小時內自尿中排出，一
    般而言，尿液中能否驗出嗎啡陽性反應與其投與量、投與途
    徑、採尿時間、個人體質及檢驗方法之靈敏度有關，國外曾
    有文獻報導注射六毫克之海洛因鹽酸鹽，其代謝物嗎啡之平
    均可檢出時限約為二十六小時，業經行政院衛生署藥物食品
    檢驗局於八十一年九月八日以（八一）藥檢壹字第八一一四
    八八五號函述明此旨綦詳。揆諸上開說明，本於上開被告為
    警採集尿液檢體送驗結果，均呈現嗎啡陽性反應之檢驗報告
    ，可徵被告上開先後為警採集尿液檢體送驗，往前回溯之二
    十六小時內某時點，確有施用第一級毒品海洛因之犯行，應
    無疑義。另被告於犯罪事實一、（二）2.為警查獲時，扣得
    其所持有之夾鏈袋一個，業據被告於警詢時坦承該夾鏈袋係
    其裝海洛因所用之物（見警(四)卷第二頁）。是被告上開施用
    第一級毒品海洛因之自白，核與事實相符，應值採信。此外
    ，被告於九十年間，因違反毒品危害防制條例案件，經本院
    以九十年度毒聲字第一號裁定送觀察、勒戒後，認有繼續施
    用毒品傾向，復經本院以九十年度毒聲字第一七七號裁定令
    入戒治處所施以強制戒治，於九十年九月三日停止戒治付保
    護管束，並於九十一年一月三十一日保護管束期滿未經撤銷
    而執行完畢，由臺灣臺南地方法院檢察署檢察官於同日以九
    十一年度戒毒偵字第五三號為不起訴處分確定，有卷附臺灣
    高等法院被告前案紀錄表可按，則被告於前開強制戒治執行
    完畢後，五年內再犯本案毒品危害防制條例第十條之罪，事
    證明確，被告上開施用第一級毒品海洛因之犯行，亦堪認定
    。
三、綜上，本件事證已臻明確，被告犯行洵堪認定，自應依法論
    科。
四、查海洛因依其成癮性、濫用性及對社會危害性之程度，已為
    毒品危害防制條例第二條第二項第一款列為第一級毒品。核
    被告於犯罪事實一、（一）所為，係各犯刑法第三百二十條
    第一項之普通竊盜罪（犯罪事實一、（一）1.係刑法修正前
    所為，犯罪事實一、（一）2.係刑法修正後所為，應分論併
    罰）；犯罪事實一、（二）所為，則係犯毒品危害防制條例
    第十條第一項施用第一級毒品罪。被告施用時非法持有第一
    級毒品海洛因之低度行為，已為其施用之高度行為所吸收，
    不另論罪。又按刑法修正後犯罪行為人多次施用毒品之犯行
    ，在法律評價上可適度充實接續犯、集合犯及複行為犯等包
    括一罪之概念，而依個案具體情形論之（參照九十五年五月
    臺灣高等法院暨所屬法院因應新修正刑法施行座談會研討結
    論）。復按刑事法若干犯罪行為態樣，本質上原具有反覆、
    延續實行之特徵，立法時既予特別歸類，定為犯罪構成要件
    之行為要素，則行為人基於概括之犯意，在密切接近之一定
    時、地持續實行之複次行為，倘依社會通念，於客觀上認為
    符合一個反覆、延續性之行為觀念者，於刑法評價上，即應
    僅成立一罪（最高法院九十五年度台上字第一○七九號判決
    可資參照）。而施用毒品犯罪通常極易成癮，一旦身染毒癮
    ，即有於短時內密集施用之傾向，是此種犯罪類型本身即具
    有反覆實施之特性，此參諸毒品危害防制條例對於施用毒品
    者，另施予觀察、勒戒或強制戒治等戒除毒癮之保安處分，
    即可自明，是此種反覆多次施用毒品犯行應列入「集合犯」
    範疇而論以包括一罪。查被告自九十五年七月二十八日二十
    一時許起至九十五年十一月十八日二十二時四十分許回溯二
    十六小時內之某時點止，接續施用第一級毒品海洛因多次，
    顯見被告確有施用毒品習慣，其所為應論以「集合犯」型態
    ，為「包括一罪」，僅受一次之刑法評價，併此敘明。另臺
    灣臺南地方法院檢察署移送併辦（九十六年度毒偵字第二五
    、四三二號）有關於被告施用第一級毒品海洛因犯行之部分
    ，雖未據公訴人起訴，惟此部分犯行與業經起訴有罪部分之
    犯行，有集合犯之包括一罪關係，本院自得一併審理，附此
    敘明。被告所犯上開各罪間，犯意各別，行為互異，應予分
    論併罰。另被告有如事實欄所述之前案科刑及執行紀錄，有
    卷附臺灣高等法院被告前案紀錄表可稽，其受有期徒刑之執
    行完畢，五年以內再故意犯本件有期徒刑以上之罪，其中犯
    罪事實一、（一）1.部分，不論依修正前刑法第四十七條規
    定，或修正後刑法第四十七條第一項規定，均構成累犯，此
    對被告而言並無有利或不利情形，自不生新舊法比較問題，
    應逕依修正前之刑法第四十七條規定論以累犯，犯罪事實一
    、（一）2.及犯罪事實（二）部分，應依刑法第四十七條第
    一項規定，論以累犯，各加重其刑。審酌被告正值壯年，不
    思以正當工作獲取財物，竟謀不勞而獲，竊盜他人財物，對
    於人民之安全及財產權危害甚鉅，且一再施用毒品，其戒癮
    之意志力甚為薄弱，然其本質仍屬自戕身心之行為，尚未生
    巨大危害於整體社會，兼衡其犯後尚能坦承犯行等一切情狀
    ，分別量處如主文所示之刑。再按犯罪在中華民國九十六年
    四月二十四日以前者，除本條例另有規定外，依下列規定減
    刑：二、有期徒刑、拘役或罰金，減其刑期或金額二分之一
    ；依本條例應減刑之罪，未經判決確定者，於裁判時，減其
    宣告刑，依前項規定裁判時，應於判決主文同時諭知其宣告
    刑及減得之刑，中華民國九十六年罪犯減刑條例第二條第一
    項第三款、第七條分別定有明文。查被告上開各罪之犯罪時
    間均在九十六年四月二十四日以前，合於減刑條件，爰依前
    開規定，各減其宣告刑二分之一。
五、另按定執行刑之立法意旨，一方面為執行刑之便利，他方面
    係為受刑人之利益，故數罪併罰關於易科罰金之折算標準，
    應依刑法第二條第一項但書規定，擇有利於受刑人之折算標
    準適用之（最高法院八十四年台非字第四五二號判決意旨參
    照）。被告所為前開犯行，其中犯罪事實一、（一）1.部分
    ，係在九十五年七月一日刑法修正施行前所為，而刑法第四
    十一條第一項前段易科罰金之規定業修正變更為：「犯最重
    本刑為五年以下有期徒刑以下之刑之罪，而受六個月以下有
    期徒刑或拘役之宣告者，得以新臺幣一千元、二千元或三千
    元折算一日，易科罰金。」，但依據修正前刑法第四十一條
    第一項前段易科罰金及修正前罰金罰鍰提高標準條例第二條
    前段（現已刪除）規定，當時易科罰金折算標準，係以銀元
    一百元即新臺幣三百元以上、銀元三百元即新臺幣九百元以
    下折算一日，則比較修正前後易科罰金折算標準，當以修正
    前之規定，較有利於被告；又刑法第五十一條第五款規定業
    修正為：「宣告多數有期徒刑者，於各刑中之最長期以上，
    各刑合併之刑期以下，定其刑期。但不得逾三十年」，但修
    正前刑法第五十一條第五款係規定：「宣告多數有期徒刑者
    ，於各刑中之最長期以上，各刑合併之刑期以下，定其刑期
    。但不得逾二十年。」，則比較修正前後之數罪併罰定執行
    刑之規定，亦以修正前之規定，較有利於被告，故依刑法第
    二條第一項前段，雖然就被告於犯罪事實一、（一）1.部分
    所受之宣告刑，應適用修正前刑法第四十一條第一項前段、
    修正前罰金罰鍰提高標準條例第二條規定諭知易科罰金之折
    算標準，然其於犯罪事實一、（一）2.及犯罪事實（二）部
    分所受之宣告刑，應依刑法第四十一條第一項諭知易科罰金
    之折算標準，然於定執行刑時，應依刑法第二條第一項前段
    規定，擇最有利於被告即依修正前刑法第五十一條第五款規
    定及修正前刑法第四十一條第一項前段、修正前罰金罰鍰提
    高標準條例第二條規定，就減刑後之宣告刑，定其應執行刑
    及諭知易科罰金之折算標準。至於扣案之第一級毒品海洛因
    殘渣袋一個，為供被告犯罪所用，且屬被告所有，業據被告
    陳明在卷（見警(四)卷第二頁），爰依刑法第三十八條第一項
    第二款之規定宣告沒收。
貳、無罪部分：
  一、公訴意旨另以：被告與姓名年籍不詳之人，於九十五年二
      月十二日下午五時十分許，在臺南市○○路○段二０一號
      「甲○○○○」，趁店員戊○○將客人所購買之ＮＥＷＧ
      ＥＮＴ３黑色手機（序號00000000000000
      、價值新臺幣九千九百元）一支包裝好後，替客人結帳未
      注意之際，自店外衝入，將該手機搶奪後，由店外不詳年
      籍之人所騎乘之未熄火機車接應離去。因認被告涉犯刑法
      第三百二十條第一項之普通竊盜罪嫌云云『原起訴書載為
      刑法第三百二十五條第一項之普通搶奪罪，經公訴人當庭
      變更起訴法條為刑法第三百二十條第一項之普通竊盜罪（
      見本院卷第四六頁）』。
  二、按犯罪事實應以證據認定之，無證據不得推定其犯罪事實
      ；又不能證明被告犯罪，應諭知無罪之判決，刑事訴訟法
      第一百五十四條第二項、第三百零一條第一項分別定有明
      文。次按檢察官就被告犯罪事實，應負舉證責任，並指出
      證明之方法，刑事訴訟法第一百六十一條第一項定有明文
      。是檢察官對於起訴之犯罪事實，應負提出證據及說服之
      實質舉證責任。倘其所提出之證據，不足為被告有罪之積
      極證明，或其指出證明之方法，無從說服法院以形成被告
      有罪之心證，基於無罪推定之原則，自應為被告無罪判決
      之諭知（最高法院九十五年度台上字第三六九號判決意旨
      參照）。再認定犯罪事實所憑之證據，雖不以直接證據為
      限，間接證據亦包括在內，然而無論直接或間接證據，其
      為訴訟上之證明，均須達於通常一般之人均不致於有所懷
      疑，而得確信其為真實之程度，始得據為有罪之認定，若
      其關於被告是否犯罪之證明未達此程度，而有合理性懷疑
      之存在，致使無從形成有罪之確定，根據「罪證有疑，利
      於被告」之證據法則，即不得遽為不利被告之認定（最高
      法院七十六年臺上字第四九六八號判例意旨參照）。
  三、檢察官認被告涉犯上開普通竊盜犯行，無非係以證人戊○○於警詢及偵查中之指述、監視器畫面翻拍照片二張及監
      視器錄影帶一卷為主要論據。訊據被告堅詞否認上開竊盜
      犯行，供稱，伊未前往通訊行竊取手機，監視影帶內之男
      子非伊本人等語。經查：
（一）證人戊○○於警詢時固依員警提供被告之單一口卡照片，
      指認被告為行竊之人云云，然其於本院審理時，證稱：「
      （問：庭上的被告是不是當天那位拿了手機的男子？）應
      該不是，因為那個小偷比較瘦；（問：為何在警局時指認
      被告竊盜？）我在警局時是看照片，不是看本人；（問：
      提示警卷第七頁，是否你在警局所看到的照片？）是的；
      （問：警察除了拿這張照片以外，還有無拿其他照片給你
      看？）沒有，就只有給我看警卷第七頁的這一張照片」等
      語。綜觀證人戊○○於警詢及本院審理時之陳述情節，關
      於被告是否前往其通訊行行竊手機之人，前後證詞顯然不
      符，已非無瑕疵可指，則證人戊○○於警詢中關於被告有
      無竊盜之供述證據，難謂無合理之懷疑存在。
（二）按刑事訴訟實務上對人之指認，乃由被害人或目擊證人指
      出實行犯罪行為之人，性質上屬供述證據。指認之正確性
      常受指認人本身觀察力、記憶力及真誠程度等因素所影響
      ，考諸刑事訴訟法第一百五十九條之一至第一百五十九條
      之三規定被告以外之人所為審判外之陳述，須有可信之情
      況，始得作為證據之趣旨，是如何由指認人為適當正確之
      指認，應視個案之具體情況定之。案發後之初次指認，無
      論係於司法警察（官）調查或檢察官偵查中所為，對案件
      偵查之方向甚或審判心證之形成，常有重大之影響，自當
      力求慎重無訛，故除被告或犯罪嫌疑人係社會（地區）知
      名人士、與指認人熟識之人、現行犯、準現行犯或具顯著
      特徵、曾與指認人長期且近距接觸或其他無誤認之虞者，
      得單獨供指認外，皆應依訴訟制度健全國家之例，以「真
      人列隊指認」方式為之，不宜由單獨一人，或僅提供單一
      照片或陳舊相片，以供指認，更不得予以任何暗示、誘導
      ，否則其踐行之指認程序即非適法，難認已具備傳聞法則
      例外之可信性要件（最高法院九十五年度台上字第三九五
      四號判決意旨參照）。查證人戊○○於警詢時，固依員警
      提出被告之口卡照片，指認被告即為竊盜之人，惟查，員
      警提供予證人戊○○指認之口卡照片，僅有被告一人之單
      一照片，業據證人戊○○前揭證述明確，且有被告口卡片
      及查獲照片各一紙可參（見警(二)卷第六、七頁），是員警
      踐行之指認程序，已難認無暗示、誘導之虞，則證人戊○○於警詢時，對於被告之口卡照片所為有瑕疵之指認，揆
      諸前揭判決意旨，其指認程序並非適法，即難認已具備傳
      聞法則例外之可信性要件，亦不得採為被告犯罪之證據佐
      憑，併此敘明。
（三）綜上所述，本件公訴人所舉被告此部分普通竊盜犯行之證
      據，本院認顯尚未達於通常一般之人均不致有所懷疑，而
      得確實證明公訴人所指犯罪事實之程度，依嚴格證據之法
      則，尚不得遽以為不利於被告之認定；此外，本院復查無
      其他積極之證據，可認被告確有公訴人所指普通竊盜之犯
      行，揆諸首揭說明，既不能證明被告犯罪，自應為無罪判
      決之諭知。
參、退併辦部分：
  一、移送併辦（臺灣臺南地方法院檢察署九十五年度偵字第一
      七三二二號）意旨略以：被告於九十五年五月二十九日八
      時許，在臺南市○區○○路二段五八一號前，竊取黃東炳
      所有之車牌號碼ＶＢＬ－４５８號輕機車，於同年九月間
      ，在臺南市○區○○街一０九巷口，交予己○○作為代步
      工具使用。嗣己○○收受前開機車後，於同年十月十七日
      十七時許，在臺南市○○路○段與西門路二段路口，因輕
      機車車體懸掛車牌號碼ＮＪＧ－３４０號重機車車牌，行
      跡可疑為警當場查獲，因認被告涉犯刑法第三百二十條第
      一項之普通竊盜犯嫌。本件公訴人認被告涉犯此部分普通
      竊盜犯行，無非係以證人己○○於警詢之證詞、證人即被
      害人黃東炳於警詢之指述、贓物認領保管單一紙、照片四
      幀為主要論據。訊據被告堅詞否認有何竊盜犯行，供稱：
      伊並無竊取ＶＢＬ－４５８號輕機車，亦無將該機車出借
      予己○○，伊與本件竊盜無關等語。經查：
（一）證人己○○於警詢、偵查及本院審理時所為不利於被告之
      證詞，有下述前後不一致之處：
    1.證人己○○於何時自被告處取得上開失竊車輛？證人己○○於警詢、偵查及本院審理時分別證稱：「（問：該車是
      於何時在何地所偷竊？）該車不是我偷的，是我朋友（庚○○）於九十五年八月底上午十一時在臺南市○區○○街
      一０九巷口借給我騎至今」、「（問：ＮＪＧ－３４０號
      機車如何來的？）朋友庚○○在八月底到九月中旬在北園
      街一０九巷口借給我的」、「（問：對被害人所述機車係
      為人所竊取有何意見？）機車是九十五年九月底十月初在
      北園街一０九巷口庚○○騎來給我使用的」、「（你騎乘
      的那部ＶＢＬ－４５８號輕型機車，是在騎乘多久之後，
      才被警方查獲？）忘記了，但是一個月一定有」云云（見
      併辦(一)警卷第一頁；併辦(一)偵二卷第七、四二頁；本院卷
      第一二０頁）。
    2.證人己○○證稱被告交付失竊車輛之方式？
      證人己○○於警詢、偵查及本院審理時分別證稱：「（問
      ：庚○○當時該機車是如何交付給你騎用？）我當時是徒
      步至上述時地，庚○○當面交給我」、「（問：對被害人
      所述機車為人所竊取有何意見？）機車是九十五年九月底
      十月初在北園街一０九巷口庚○○騎來給我使用的」、（
      問：既然沒有一起喝酒，被告如何將車子交給你？）被告
      將車子放在那裡，人就走了；（問：被告將車子停在一０
      九巷巷口，你如何知道？）我當時人在一二七號，我走過
      去一０九巷巷口遇到被告，當時被告喝了酒，說話不清楚
      ，就將車子留下來說要給我騎」云云（見併辦(一)警卷第一
      頁；併辦(一)偵二卷第四二頁；本院卷第一二一頁）。
（二）依證人己○○上開所為證詞，即有前述不一之瑕疵，則其
      所為證言是否屬實，已非無疑；又證人己○○於九十四年
      十一月三日即曾因收受被告所偷竊之贓車使用而為警查獲
      （即犯罪事實一、（一）1.部分），衡情，其當有警惕之
      心，豈有再向被告借用機車，徒增又借得贓車之風險，證
      人己○○上開所證，自無從據為不利於被告之認定。至於
      證人即被害人黃東炳僅於警訊中證述車輛遭竊之事實，並
      未指訴係被告所為，是公訴人所舉上開證據，尚難以認定
      被告犯罪，此外，本院復查無其他積極證據可資認定被告
      有公訴人所指之此部分竊盜犯行，則此部分併辦案件自與
      本案論罪科刑之犯行，無任何裁判上一罪關係，本院無從
      併為審理，應將此部分併辦案件退回由檢察官另為適法之
      處理，併為敘明。
據上論斷，應依刑事訴訟法第二百九十九條第一項前段、第三百
零一條第一項，毒品危害防制條例第十條第一項，刑法第二條第
一項前段、第三百二十條第一項、修正前刑法第四十七條、刑法
第四十七條第一項、修正前刑法第四十一條第一項前段、刑法第
四十一條第一項前段、修正前刑法第五十一條第五款、第三十八
條第一項第二款，修正前罰金罰鍰提高標準條例第二條前段，中
華民國九十六年罪犯減刑條例第二條第一項第三款、第七條、第
九條、第十條第一項，判決如主文。
本案經檢察官乙○○到庭執行職務。
中　　華　　民　　國　　96　　年　　8 　　月　　24　　日
　　　　　　　　　刑事第三庭    審判長法　官　鄧希賢
                                      法  官  包梅真
                                      法  官  張銘晃
以上正本證明與原本無異。
如不服本判決應於收受本判決後10日內向本院提出上訴書狀，並
應敘述具體理由。如未敘述上訴理由者，應於上訴期間屆滿後20
日內向本院補提理由書狀（均須按他造當事人之人數附繕本）「
切勿逕送上級法院」。
　　　　　　　　　　　　　　　　　    書記官  林憶梅
中　　華　　民　　國　　96　　年　　8 　　月　　27　　日
附錄本案論罪科刑法條全文：
刑法第320條（普通竊盜罪、竊佔罪）
意圖為自己或第三人不法之所有，而竊取他人之動產者，為竊盜
罪，處5 年以下有期徒刑、拘役或5 百元以下罰金。
意圖為自己或第三人不法之利益，而竊佔他人之不動產者，依前
項之規定處斷。
前二項之未遂犯罰之
毒品危害防制條例第10條
施用第一級毒品者，處 6 月以上 5 年以下有期徒刑。
施用第二級毒品者，處 3 年以下有期徒刑。
